ko: 호환 모형 시스템(철도 축척): G; HO; N; O; S; T; TT; Z; 기타
en: Compatible model system (train scale): G; HO; N; O; S; T; TT; Z; Other
pl: Kompatybilny system modeli (skala kolejowa): G; H0; N; 0; S; T; TT; Z; Inne
sv: Kompatibelt modellsystem (tågskala): G; HO; N; O; S; T; TT; Z; Övrigt
es: Sistema de modelos compatible (escala de tren): G; HO; N; O; S; T; TT; Z; Otro
tr: Uyumlu model sistemi (tren ölçeği): G; HO; N; O; S; T; TT; Z; Diğer
de: Kompatibles Modellbahnsystem (Maßstab): G; H0; N; O; S; T; TT; Z; Sonstige
ro-RO: Sistem model compatibil (scală de tren): G; HO; N; O; S; T; TT; Z; Altele
zh-TW: 相容模型系統 (火車比例): G 比例; HO 比例; N 比例; O 比例; S 比例; T 比例; TT 比例; Z 比例; 其他
cs: Kompatibilní modelový systém (škálování vlaků): G; H0; N; O; S; T; TT; Z; Jiné
it: Sistema di modellismo compatibile (scala ferroviaria): G; HO; N; O; S; T; TT; Z; Altro
fi: Yhteensopiva pienoismallijärjestelmä (junan mittakaava): G; HO; N; O; S; T; TT; Z; Muu
sk-SK: Kompatibilný modelový systém (mierka vlaku): G; HO; N; O; S; T; TT; Z; Iné
el: Συμβατό σύστημα μοντελισμού (κλίμακα σιδηροδρόμων): G; HO; N; O; S; T; TT; Z; Άλλο
da: Kompatibelt modelsystem (togskala): G; HO; N; O; S; T; TT; Z; Andet
pt-PT: Sistema de modelo compatível (escala de comboio): G; HO; N; O; S; T; TT; Z; Outro
nl: Compatibel modelsysteem (treinschaal): G; HO; N; O; S; T; TT; Z; Overig
zh-CN: 适配模型系统（火车规格）: G; HO; N; O; S; T; TT; Z; 其他
nb: Kompatibelt modellsystem (togskala): G; HO; N; O; S; T; TT; Z; Annet
ja: 互換性のある機種システム（列車スケール）: G; HO; N; O; S; T; TT; Z; その他
hu: Kompatibilis modellrendszer (vonat méretaránya): G; HO; N; O; S; T; TT; Z; Egyéb
lt-LT: Suderinama kandiklio pagalvėlė: G; HO; N; O; S; T; TT; Z; Kita
pt-BR: Sistema de modelo compatível (escala de trem): G; HO; N; O; S; T; TT; Z; Outro
sl-SI: Združljiv modelni sistem (merilo vlakov): G; HO; N; O; S; T; TT; Z; Drugo
bg-BG: Съвместима система за моделни влакове (мащаб): G; HO; N; O; S; T; TT; Z; Друго
fr: Système de modélisme compatible (échelle de train): G; HO; N; O; S; T; TT; Z; Autre
hr-HR: Kompatibilni modelni sustav (vaga za vlak): G; HO; N; O; S; T; TT; Z; Ostalo
vi: Hệ thống mô hình tương thích (tỷ lệ tàu): G; HO; N; O; S; T; TT; Z; Khác
th: ระบบโมเดลที่รองรับ (รถไฟขยายสเกล): G; HO; N; O; S; T; TT; Z; อื่นๆ
ru: Совместимая модельная система (масштаб железной дороги): G; HO; N; O; S; T; TT; Z; Другое